臺灣苗栗地方法院刑事裁定
 111年度聲字第621號
聲  請  人  
即  被  告   蕭皓元  


上列被告因違反洗錢防制法等案件（111年度苗金簡字第83號）
，聲請閱卷，本院裁定如下：
    主    文
聲請駁回。
    理    由
一、聲請意旨略以：請求付與本院111年度金訴字第28號（業經
    本院裁定改以簡易判決處刑，案號：111年度苗金簡字第83
    號）之偵查卷、本院卷之全部卷證影本等語。
二、按被告於審判中得預納費用請求付與卷宗及證物之影本。但
    卷宗及證物之內容與被告被訴事實無關或足以妨害另案之偵
    查，或涉及當事人或第三人之隱私或業務秘密者，法院得限
    制之，刑事訴訟法第33條第2項定有明文；又第28條、第30
    條、第32條及第33條第1項之規定，於被告或自訴人之代理
    人準用之，同法第38條前段定有明文。故限於案件仍在「審
    判中」之「被告」、「被告之辯護人」及「自訴人之代理人
    」，於訴訟進行中，有關於訴訟卷宗、證物之檢閱等權利。
    次按法院因受理刑事訴訟案件，於職權範圍內作成或取得之
    各種存在於文書、照片等媒介內之訊息，屬政府資訊公開法
    所指之政府資訊。於訴訟進行中，關於訴訟卷宗、證物等之
    檢閱、抄錄或攝影，涉及被告訴訟基本權之保障，被告及其
    辯護人之檢閱，應依刑事訴訟法及其相關規定辦理。於訴訟
    終結、判決確定後，訴訟關係消滅，相關訴訟卷宗、證物等
    政府資訊之檢閱或公開，已與被告訴訟權保障或防禦權之行
    使無關，而與被告法律上利益或保障人民知的權利有關。因
    現行刑事訴訟法就此無相關規定，關於確定刑事案件卷證資
    訊之公開，除其他法令另有規定（如檢察機關律師閱卷要點
    第2點及法院組織法第90條之1）外，應依檔案法或政府資訊
    公開法之規定，向檔案管理機關或政府資訊持有機關申請辦
    理（最高法院106年度台抗字第229號、107年度台抗字第910
    號裁定意旨參照）。
三、聲請人雖係本院111年度苗金簡字第83號刑事案件之被告，
    然上開案件已為被告有罪判決確定，並經臺灣苗栗地方檢察
    署執行在案，則該案訴訟關係早已消滅，是該案並非審理中
    之案件，有聲請人之臺灣高等法院被告前案紀錄表在卷可稽
    。又為保障聲請人之訴訟權，本院已函詢聲請人於函到後7
    日內具狀表示本件聲請之目的為何，已於民國111年7月26日
    合法送達等節，有本院111年7月22日苗院雅刑桂111聲621字
    第19838號函、送達證書等在卷可查，然聲請人迄今未具狀
    提出說明；復聲請人自承其閱卷目的，係欲在執行前閱覽卷
    內全部資料等語，有本院公務電話紀錄可佐，則聲請人顯非
    具有聲請再審、請求非常上訴，或因主張維護其法律上利益
    所需等具體理由，故聲請人聲請依刑事訴訟法第33條第2項
    之規定閱覽影印上開卷宗，於法無據，自應予駁回。
四、依刑事訴訟法第220條規定，裁定如主文。 
中　　華　　民　　國　　111 　年　　8 　　月　　9 　　日
　　　　　　　　　刑事第二庭  法　官    陳雅菡
以上正本證明與原本無異。
如不服本裁定，應於裁定送達後5日內向本院提出抗告狀。
                               書記官   張佑慈
中　　華　　民　　國　　111 　年　　8 　　月　　9 　　日